---
title: "Importez vos données dans R"
author: Sani Maman Abdoul Aziz
format:
  html:
    toc: true
    footer: "Cours OpenClassRoom - Formatez vos données à l’aide de R"
editor: visual
execute:
  echo: true
  error: true
  warning: true
  message: true
---

*Ce support est à remplir en suivant le cours Initiez vous à R pour l'analyse de données - Partie 2 : Formatez vous données à l'aide de R*

# Importez un fichier `csv`

Les données sont disponibles dans le dossier `data-raw`, dans [le cours d'OpenClassRoom]() et sur le site [Open data du gouvernement](https://www.data.gouv.fr/fr/datasets/mixite-dans-le-groupe-edf/).

```{r}
mixit_groupe_edf <- read.csv2("data_raw/mixite-dans-le-groupe-edf.csv")
mixit_groupe_edf[65, 1] <- 65

```

# Importez un fichier `.xsls`

Les données sont disponibles dans le dossier `data-raw`, dans [le cours d'OpenClassRoom]() et sur le site de [Statistiques du gouvernement Singarpourien](https://stats.mom.gov.sg/Pages/Occupational-Wages-Tables2022.aspx).

```{r}
library(readxl)
salaire <- read_excel("data_raw/mrsd_2022Wages_table1.xlsx", sheet = "T1", range = "B10:F290", col_names =c( "SSOC 2020",	"Occupation",	"Number Covered",	"Basic  Wage",	"Gross Wage"))

```

# Importez du texte depuis une page web

Vous travaillez sur les stéréotypes de genre et vous souhaitez récupérer les résultats des deux études menées en 2022 par [Ipsos](https://www.ipsos.com/fr-fr) et [ARESVI](https://aresvi.fr/) pour connaître le poids de la masculinité toxique sur les garçons en France. Cela tombe bien les informations principales sont disponibles sur le site [Ipsos](https://www.ipsos.com/fr-fr/egalite-femme-homme-un-ancrage-precoce-des-stereotypes-de-genre-chez-les-enfants) mais sous forme de texte !\
Aucun soucis, R va vous aider à récupérer les informations.

Pour cela vous allez avoir besoin du package `{rvest}` qu'il vous faut installer puis importer.

```{r}
library(rvest)
stereotype_genre <- read_html("https://www.keringfoundation.org/fr/articles/d'egal-a-egale/") |> 
  html_elements("ul") |> 
  html_text()

stereotype_genre_chiffres_cles <- stereotype_genre[2]

stereotype_genre_chiffres_cles


stereotype_genre_chiffres_cles_phrases <-
str_split(
stereotype_genre_chiffres_cles,
"\\.",
simplify = TRUE
)

str_c(
stereotype_genre_chiffres_cles_phrases |>
str_extract(pattern = "[:digit:]+%"),
stereotype_genre_chiffres_cles_phrases |>
str_to_lower() |>
str_extract(pattern = "fille|garçon"),
sep = " "
)

# les NA prennent le dessus sur les autres, il faut donc les remplacer par rien

str_c(
stereotype_genre_chiffres_cles_phrases |>
str_extract(pattern = "[:digit:]+%") |>
str_replace_na(""),
stereotype_genre_chiffres_cles_phrases |>
str_to_lower() |>
str_extract(pattern = "fille|garçon") |>
str_replace_na(""),
sep = " "
)
```
```{r}
write(x="stereotype_genre", "doc/stereotype_genre1.txt")
```



# importez une image

L'image utilisée ici est le logo d'OpenClassRoom disponible dans le sous dossier `img`.

```{r}
library(magick)
logo_oc <- image_read("img/logo_oc.jpeg")
logo_oc_png <- image_convert(logo_oc, format = "png")
logo_oc_png
centre_logo_oc <- image_crop(logo_oc_png, "350X350+25+25")
centre_logo_oc
image_ocr(centre_logo_oc)
cat(image_ocr(centre_logo_oc))
image_flop(centre_logo_oc) |>
image_ocr() |>
cat()
```
```{r}
image_write(image = image_flop(centre_logo_oc), path = "img/centre_logo_oc_retourne.png")
```

```{r}
write.csv2(x = mixit_groupe_edf_fr, file = "data/presence_femme_edf.csv")
```

```{r}
install.packages("writexl")
library(writexl)
write_xlsx(x = mixit_groupe_edf_fr, path = "data/presence_femme_edf.xlsx")
```
